臺灣彰化地方法院刑事判決　　　　　　　94年度易字第1363號
公　訴　人　臺灣彰化地方法院檢察署檢察官
被　　　告　乙○○
　　　　　　　　　　另案於臺灣彰化看守所附設勒戒處所觀
　　　　　　　　　　察勒戒中
上列被告因偽造文書案件，經檢察官提起公訴（九十四年度偵字
第七九五六號），本院認有刑事訴訟法第二百七十三條之一第一
項之情形，而改依簡式審判程序判決如下：
        主  文
乙○○偽造署押，足以生損害於公眾及他人，累犯，處有期徒刑
肆月，如易科罰金，以佰元折算壹日。
雲林縣警察局北港分局北辰派出所九十四年九月十二日所製作之
調查筆錄上偽造之「甲○○」署押拾貳枚（簽名參枚、指印玖枚
）均沒收。
        事  實
一、乙○○曾於民國八十三年二月間因違反麻醉藥品管理條例案
    件，經本院於八十三年五月十二日判處有期徒刑五年二月確
    定；再於八十八年二月間因搶奪案件，經臺灣高等法院臺中
    分院於八十九年十一月十一日判處有期徒刑一年確定，前開
    二罪接續執行合併計算假釋期間而於九十二年八月二十八日
    因縮短刑期假釋出監，假釋期間至九十二年九月三十日縮刑
    期滿，未經撤銷，視為執行完畢。又於九十四年一月間因違
    反毒品危害防制條例案件，經臺灣高等法院臺中分院於九十
    四年七月八日判處應執行有期徒刑一年二月確定，經送執行
    ，而於執行前逃逸，由臺灣彰化方法院檢察署通緝中。嗣於
    九十四年九月十二日十五時四十分許，乙○○在雲林縣北港
    鎮○街里○○街，因跡可疑，為警盤查，而扣得其所有曾裝
    過第一級毒品海洛因之注射針筒一支，其因知已為臺灣彰化
    方法院檢察署通緝中，為掩飾其因他案遭通緝中，竟冒用其
    表哥甲○○（起訴書誤載係堂兄弟）之名應訊，而在雲林縣
    警察局北港分局北辰派出所於同日十七時三十分許，所製作
    之警詢調查筆錄上偽造「甲○○」之署押三枚及指印九枚，
    足以生損害於甲○○之名譽及司法機關偵查之正確性。嗣因
    員警於詢問後，欲調取口卡片時，乙○○心知無法再隱瞞，
    始向員警自首其上開偽造署押之情事。
二、案經雲林縣警察局北港分局報請臺灣雲林地方法院檢察署檢
    察官呈請臺灣高私等法院令轉臺灣彰化地方法院檢察署檢察
    官偵查起訴，本院認有刑事訴訟法第二百七十三條之一第一
    項之情形，而改依簡式審判程序審理。
        理  由
一、按除被告所犯為死刑、無期徒刑、最輕本刑為三年以上有期
    徒刑之罪或高等法院管轄第一審案件者外，於前條第一項程
    序進行中，被告先就被訴事實為有罪之陳述時，審判長得告
    知被告簡式審判程序之旨，並聽取當事人、代理人、辯護人
    及輔佐人之意見後，裁定進行簡式審判程序；除簡式審判程
    序及簡易程序案件外，第一審應行合議審判，刑事訴訟法第
    二百七十三條之一第一項、第二百八十四條之一分別定有明
    文。本件被告乙○○所涉係死刑、無期徒刑、最輕本刑為三
    年以上有期徒刑之罪或高等法院管轄第一審案件以外之罪，
    並於本院行準備程序時就被訴事實為有罪之陳述，本院合議
    庭依前揭規定，經評議結果，裁定改由一名法官獨任行簡式
    審判程序，先予敘明。
二、前揭犯罪事實，業據被告乙○○於警詢、偵查中及本院審理
    時坦承不諱。此外，復有上開雲林縣警察局北港分局北辰派
    出所所製作之警詢調查筆錄附卷可按。足徵被告之自白顯與
    事實相符，本件事證業已明確，被告犯行堪以認定。
三、核被告所為，係犯刑法第二百十七條第一項之偽造署押罪。
    次按連續犯之成立，除主觀上須基於一個概括之犯意外，客
    觀上須先後數行為，逐次實施而具連續性，侵害數個同性質
    之法益，其每一前行為與次行為，依一般社會健全觀念，在
    時間差距上，可以分開，在刑法評價上，各具獨立性，每次
    行為皆可獨立成罪，構成同一之罪名，始足當之；如數行為
    於同時同地或密切接近之時地實施，侵害同一之法益，各行
    為之獨立性極為薄弱，依一般社會健全觀念，在時間差距上
    ，難以強行分開，在刑法評價上，以視為數個舉動之接續施
    行，合為包括之一行為予以評價，較為合理，則屬接續犯，
    而為包括之一罪（見最高法院八十六年度台上字第三二九五
    號判例）。是被告因他案遭通緝，為恐為警發現，於員警製
    作調查筆錄上，冒充其表哥甲○○名義應訊，而在該筆錄上
    偽簽三枚署押及按捺九枚指印之行為，各行為間之獨立性極
    為薄弱，在時間差距上，難以強行分開，揆諸上開說明，可
    知係屬接續犯。又被告曾於八十三年二月間因違反麻醉藥品
    管理條例案件，經本院於八十三年五月十二日判處有期徒刑
    五年二月確定；再於八十八年二月間因搶奪案件，經臺灣高
    等法院臺中分院於八十九年十一月十一日判處有期徒刑一年
    確定，前開二罪接續執行合併計算假釋期間而於九十二年八
    月二十八日因縮短刑期假釋出監，假釋期間至九十二年九月
    三十日縮刑期滿，未經撤銷，視為執行完畢，有臺灣高等法
    院被告全國前案紀錄表及臺灣彰化地方法院檢察署刑案資料
    查註紀錄表等各一份在卷可按，其等於有期徒刑執行完畢後
    ，五年內再犯有期徒刑以上之本罪，為累犯，應依刑法第四
    十七條之規定加重其刑。另被告於偵查犯罪之員警查悉上情
    前自首而接受裁判，業經警員吳寬明到院證述：在被告自首
    其非甲○○前，伊確不知被告有冒名情事等語明確。被告已
    符自首之規定，應依刑法第六十二條前段之規定減輕其刑，
    並依先加後減例減輕之。爰審酌被告冒用其表哥之姓名、年
    籍於警訊中應訊，進而偽造他人署押，妨害司法機關偵查之
    正確性及甲○○之名譽不小，及犯罪後坦承犯行之態度等一
    切情狀，量處如主文所示之刑，並諭知易科罰金折算標準。
    又雲林縣警察局北港分局北辰派出所九十四年九月十二日十
    七時三十分許，所製作之警詢調查筆錄上偽造「甲○○」之
    署押三枚及指印九枚，爰依刑法第二百十九條規定宣告沒收
    （指印部分參照台灣高等法院暨所屬法院八十四年度法律座
    談會）。
據上論斷，應依刑事訴訟法第二百七十三條之一第一項、第二百
九十九條第一項前段，刑法第二百十七條第一項、第二百十九條
、第四十七條、第六十二條前段、第四十一條第一項前段，罰金
罰鍰提高標準條例第二條，判決如主文。
本案經檢察官姚玎霖到庭執行職務。
中　　華　　民　　國　　94　　年　　11 　月　　 30  　日
                  刑事第一庭   法  官  陳秋錦
以上正本證明與原本無異。
如不服本判決，應於判決送達後10日內，向本院提出上訴狀（ 須
附繕本 ）。
告訴人或被害人對於判決如有不服具備理由請求檢察官上訴者，
其上訴期間之計算係以檢察官收受判決正本之日期為準。
中　　華　　民　　國　　94　　年　　12　　月　　1 　　日
                                書記官  于淑真
中華民國刑法第217條
(偽造盜用印章印文或署押罪)
偽造印章、印文或署押，足以生損害於公眾或他人者，處 3 年以
下有期徒刑。
盜用印章、印文或署押，足以生損害於公眾或他人者，亦同。
中華民國刑法第219條
(沒收之特例)
偽造之印章、印文或署押，不問屬於犯人與否，沒收之。
